最高法院刑事判決　　　　　　　　　 111年度台上字第2432號
上　訴　人　陳中龍



上列上訴人因加重詐欺案件，不服臺灣高等法院中華民國110年1
2月27日第二審判決（110年度上訴字第3733號，起訴案號：臺灣
臺北地方檢察署110年度偵字第10516號），提起上訴，本院判決
如下：
    主  文
上訴駁回。
    理  由
一、按上訴期間為20日，自送達判決後起算；提起上訴，應以上
    訴書狀提出於原審法院為之；第二審法院如認為上訴逾期，
    即應為上訴駁回之判決，刑事訴訟法第349條前段、第350條
    第1項及第367條前段，分別定有明文。又期間之計算，依民
    法之規定；而於一定期日或期間內，應為意思表示或給付者
    ，其期日或其期間之末日，為星期日、紀念日或其他休息日
    時，以其休息日之次日代之；而刑事訴訟之文書，如係寄存
    送達者，除有特別規定外，準用民事訴訟法之規定，自寄存
    之日起，經10日發生效力，刑事訴訟法第62條、第65條、民
    事訴訟法第138條第2項、民法第122 條亦各有明文規定。是
    上訴期間依上開規定，休息日在期間之末日者，應以其休息
    日之次日代之。
二、本件上訴人陳中龍因加重詐欺案件，經第一審判決後，於民
    國110年9月7 日送達判決正本至上訴人設籍之住所地即「新
    北市○○區○○路0段000巷0弄00號3樓」，因未獲會晤本人
    亦無受領文書之同居人或受僱人代為收受，而將上開判決寄
    存在新北市政府警察局三重分局○○派出所以為寄存送達等
    情，有其個人戶籍資料查詢結果、送達證書在卷可稽（見第
    一審卷第103、105頁）。是第一審判決應於110年9月17日已
    生合法送達之效力，而其上訴期間應自該翌日即同年月18日
    起算20日，又上訴人住所係在新北市三重區，並非第一審法
    院所在地，應扣除在途期間2日，故上訴期間原至110年10月
    9 日屆滿，惟該日為星期六，次日為國慶日，同年月11日補
    假，末日為休息假日，故延計至次日即12日屆滿，而上訴人
    遲至110 年11月19日始向第一審法院提出第二審上訴書狀（
    見原審卷第17頁之刑事聲明上訴狀上第一審法院收狀章戳所
    蓋日期），已逾上訴期間。原判決以上訴人不服第一審判決
    之上訴逾期，駁回其在第二審之上訴（第一審判決依想像競
    合犯從一重論處上訴人犯三人以上共同詐欺取財罪刑），經
    核於法並無不合。上訴意旨僅泛稱其現未住居在戶籍地，從
    未收受任何資料，直至110 年11月「17日」始前往派出所領
    取相關判決而知逾期云云，係未就原判決以其上訴逾期駁回
    其上訴有何具體指摘，自非屬適法之第三審上訴理由。
三、綜上，本件上訴為違背法律上之程式，應予駁回。
據上論結，應依刑事訴訟法第395條前段，判決如主文。
中    華    民    國   111    年    4     月    28    日
                  刑事第二庭審判長法  官  林  勤  純  
                                  法  官  王  梅  英  
                                  法  官  李  釱  任  
                                  法  官  吳  秋  宏  
                                  法  官  莊  松  泉  
本件正本證明與原本無異
                                  書記官
中    華    民    國   111    年    5     月    3     日